# 并购过程中并购方未履行出资义务导致的分红抵消问题

提问人：随风 83738373 时间：2020-05-11 13:02:00
请教陈版：并购过程中并购方A未完全履行出资义务，并购方在并购协议中承诺在 12 月内分三次支付并购款项，前两笔已支付，第三笔并购款金额为 2000 万在对赌期结束仍未支付， 3 年对赌期结束，被并购方B完成业绩对赌，被并购方召开股东会作了分红决议，分红决议约定分给并购方 1800 万，在不考虑并购方违约金的前提下，由于并购方A并未履行并购协议中约定的出资义务而事实存在对被并购方B原股东C的债务，虽然B公司股东会同意了分红决议分给A1800万，但该分配的前提可以认定为是A公司履行了其对B公司的原股东的股权价款支付义务，由于对赌期结束A公司仍未完全支付股权转让款项，可以将应分配给A公司的分红款与A公司应支付给B公司原股东C公司的股权转让款进行对抵，待A公司履行出资义务以后再将分红款打给A公司。不知这样理解是否准确
另外A公司的股转转让款项已支付了78%（全部支付的话占B公司股权的55%、支付78%的话占44%），剩余部分由于A公司财务状况恶化，进行支付的概率很低，如果有确凿证据证明A公司无法支付剩余的股转转让款且不能控制A公司的实际经营决策，那是否可以认定A公司不能控制B公司

回答人：chenyiwei
1 、此处的能否对抵是法律问题，建议咨询律师的法律专业意见。
2 、需结合具体情况分析A在出资义务未完全履行的情况下能否取得对B的控制权，此处信息有限，无法判断。建议对照“控制三要素”，重点关注A在目前状况下能否主导B的财务、经营等相关活动的决策。